# 关于会计上被判定为融资租赁的业务是否需要相应资质

提问人：我就是我 5 时间：2023-02-17 09:12:57
根据查询相关规定，融资租赁公司需要有相关的资质现阶段A公司拟将自有的资产通过融资租赁的形式转让给B公司（A公司是建筑类企业，主业是建设）
请问陈版主和各位大神：
1.像A公司这类的非融资租赁公司，从事融资租赁业务是否需要相应的资质
2.关于会计上被判定为融资租赁的业务是否也需要相应资质

回答人：chenyiwei
会计上的租赁分类是依据实质重于形式原则，以租赁物所有权上的主要风险和报酬是否转移作为判断标准的，与法律上和金融监管方面所要求的资质无关。生产商或者销售商从事的融资租赁业务，很多时候实际上是分期收款销售商品，并未超出其常规业务范围。
法律上对资质的要求不应成为会计处理上使用某种会计处理方式的障碍。即使企业真的发生了无资质经营情况，但需对超范围经营可能造成的罚款等法律后果的财务影响通过或有事项准则予以体现。会计的职责也是如实反映，必须保持客观中立，对于经营活动本身是否合规的价值判断不是会计的职责。